臺灣臺中地方法院民事裁定
110年度補字第1993號
原      告  建利成業股份有限公司

法定代理人  林建享  
訴訟代理人  洪家駿律師
被      告  宋珍宜  
            林冠廷  
上列當事人間請求遷讓房屋等事件，本院裁定如下：
    主  文
原告於收受本裁定送達五日內補繳裁判費新臺幣貳萬玖仟貳佰壹
拾伍元。
    理  由
一、按訴訟標的之價額，由法院核定；核定訴訟標的之價額，以
    起訴時之交易價額為準；無交易價額者，以原告就訴訟標的
    所有之利益為準；以一訴主張數項標的者，其價額合併計算
    之；以一訴附帶請求其孳息、損害賠償、違約金或費用者，
    不併算其價額，民事訴訟法第77條之1第1項、第2項、第77
    條之2第1項前段、第2項分別定有明文。按房屋及土地為各
    別之不動產，各得單獨為交易標的，故房屋所有權人對無權
    占有人請求遷讓交還房屋之訴，應以房屋起訴時之交易價額
    為準，核定其訴訟標的價額，而不應將房屋坐落之土地價額
    併算在內（最高法院92年度台抗字第659號、99年度台抗字
    第275號裁定意旨可資參照）。依民事訴訟法第77條之2第2 
    項及上開說明，本件訴訟標的價額應僅以請求遷讓之系爭房
    屋價值為斷，而不包括土地價值在內，至於其附帶請求給付
    相當於租金之不當得利及水電費部分，則不併算其價額。
二、上列當事人間請求遷讓房屋等事件，原告起訴未據繳納裁判
    費。本件原告起訴聲明：一、被告應將門牌號碼臺中市西屯
    區工業區三十六路36號房屋（占用範圍以實測為準）騰空遷
    讓交還於原告；二、被告應給付原告新臺幣（下同）137萬1
    ,330元，及自起訴狀繕本送達翌日起至清償日止，按周年利
    率百分之五計算之利息；三、被告應給付原告自起訴狀繕本
    送達翌日起至騰空遷讓返還房屋日止，按月給付原告2萬2,8
    63元。查系爭房屋之課稅現值147萬4,600元，有臺中市政府
    地方稅務局110年房屋稅轉帳繳納通知（代繳款書）在卷可
    稽；而原告請求被告相當於租金之損害部分，係以一訴附帶
    請求孳息、損害賠償、費用，依上開規定，不併算其價額，
    是本件訴訟標的價額為系爭房屋價額與積欠之租金合計核定
    284萬5,930元，應徵第一審裁判費2萬9,215元。茲依民事訴
    訟法第249條第1項但書之規定，限原告於收受本裁定送達5
    日內補繳，逾期不繳，即駁回其訴，特此裁定。
中　　華　　民　　國　　110 　年　　11　　月　　10　　日
                  民事第一庭      法  官  王詩銘
如不服本裁定關於核定訴訟標的價額部分，應於送達後10日內向
本院提出抗告狀，並繳納抗告費新臺幣1,000 元；其餘關於命補
繳裁判費部分，不得抗告。 
中　　華　　民　　國　　110 　年　　11　　月　　10　　日
                                  書記官  林玟君